臺灣彰化地方法院刑事判決　　　　　　 100年度訴字第1127號
公　訴　人　臺灣彰化地方法院檢察署檢察官
被　　　告　黃志偉
上列被告因違反毒品危害防制條例案件，經檢察官提起公訴（一
００年度毒偵字第一六八八號），本院依簡式審判程序審理，判
決如下：
    主  文
黃志偉施用第一級毒品，累犯，處有期徒刑壹年月。
    事  實
一、黃志偉前於民國九十一年間因施用毒品案件，經本院以九十
    一年度毒聲字第二四五四號裁定送觀察、勒戒後，認有繼續
    施用毒品之傾向，再經臺灣雲林地方法院以九十二年度毒聲
    字第三一三號裁定令入戒治處所施以強制戒治，因其成效良
    好認無繼續戒治必要，復經該院以九十二年度毒聲字第八五
    三號裁定停止戒治，於九十二年十二月十六日釋放出所，所
    餘戒治期間並付保護管束，迄於九十三年四月二十六日保護
    管束期滿未經撤銷，而視為執行完畢釋放，並由臺灣雲林地
    方法院檢察署檢察官以九十三年度戒毒偵字第十六號為不起
    訴處分確定；另於前開強制戒治執行完畢釋放後五年內之九
    十七年間，因施用毒品案件，經本院以九十七年度訴字第一
    六八八號判決判處有期徒刑八月確定，又因施用毒品案件，
    經本院以九十八年度訴字第八十號判決判處有期徒刑八月確
    定，上開二案再經本院以九十八年度聲字第一０二九號裁定
    定應執行有期徒刑一年二月確定；再於九十八年間因施用毒
    品案件，經本院以九十八年度訴字第五四０號判決判處有期
    徒刑九月、五月，應執行有期徒刑一年確定，並與前開案件
    接續執行，於九十九年十月二十八日縮短刑期假釋出監，假
    釋期間並付保護管束，迄於九十九年十二月十四日（起訴書
    誤植為一百年二月十四日）縮刑期滿未經撤銷假釋而視為執
    行完畢。詎仍不知悔改，明知海洛因、甲基安非他命業經公
    告列為毒品危害防制條例第二條第二項所列管之第一、二級
    毒品，不得非法持有、施用，竟基於施用第一級毒品海洛因
    及第二級毒品甲基安非他命之犯意，於一百年七月十九日上
    午五時許，在其位於彰化縣鹿港鎮山崙里山寮巷五十六號住
    處內，以將海洛因、甲基安非他命混合後置入玻璃球吸食器
    內，其下以火燒烤，並吸食其煙霧氣體之方式，同時施用第
    一級毒品海洛因及第二級毒品甲基安非他命一次。嗣於同日
    ，因其另案涉嫌販賣毒品案件，為警在上址住處拘提而查獲
    ，並經其同意採集其尿液送驗後，結果呈嗎啡及甲基安非他
    命陽性反應，始查悉上情。
二、案經彰化縣警察局鹿港分局報請臺灣彰化地方法院檢察署檢
    察官偵查起訴。
    理  由
一、上揭事實，業據被告黃志偉於本院準備程序、審理時認罪而
    坦承不諱，且被告經警採集其尿送檢驗結果，確呈嗎啡及甲
    基安非他命陽性反應，此有彰化縣警察局鹿港分局委託檢驗
    尿液代號與真實姓名對照認證單一件、詮昕科技股份有限公
    司一百年八月一日編號00000000號濫用藥物尿液檢
    驗報告一份存卷可據。又被告前曾因施用毒品案件，經本院
    以九十一年度毒聲字第二四五四號裁定送觀察、勒戒後，認
    有繼續施用毒品之傾向，再經臺灣雲林地方法院以九十二年
    度毒聲字第三一三號裁定令入戒治處所施以強制戒治，因其
    成效良好認無繼續戒治必要，復經該院以九十二年度毒聲字
    第八五三號裁定停止戒治，於九十二年十二月十六日釋放出
    所，所餘戒治期間並付保護管束，迄於九十三年四月二十六
    日保護管束期滿未經撤銷，而視為執行完畢釋放，並由臺灣
    雲林地方法院檢察署檢察官以九十三年度戒毒偵字第十六號
    為不起訴處分確定；再於五年內因施用第一級毒品案件，經
    本院於九十七年七月二十一日以九十七年度訴字第一六八八
    號判決判處有期徒刑八月，並於九十七年八月十一日判決確
    定之事實，復有臺灣彰化地方法院檢察署刑案資料查註紀錄
    表、臺灣高等法院被告全國前案紀錄表各一份在卷可證。綜
    上所述，本件事證已臻明確，被告前開犯行，堪以認定，應
    予依法論科。
二、核被告黃志偉所為，係犯毒品危害防制條例第十條第一項之
    施用第一級毒品罪及同條第二項之施用第二級毒品罪。被告
    於此期間內持有各該級毒品並進而施用，其持有之低度行為
    應為施用之高度行為所吸收，均不另論持有毒品之罪。被告
    於一百年七月十九日以一行為同時施用第一、二級毒品，觸
    犯上揭兩罪，為想像競合犯，應從一重論以施用第一級毒品
    罪。又被告前於九十七年間因施用毒品案件，經本院以九十
    七年度訴字第一六八八號判決判處有期徒刑八月確定，再因
    施用毒品案件，經本院以九十八年度訴字第八十號判決判處
    有期徒刑八月確定，上開二案再經本院以九十八年度聲字第
    一０二九號裁定定應執行有期徒刑一年二月確定；復於九十
    八年間因施用毒品案件，經本院以九十八年度訴字第五四０
    號判決判處有期徒刑九月、五月，應執行有期徒刑一年確定
    ，並與前開案件接續執行，於九十九年十月二十八日縮短刑
    期假釋出監，假釋期間並付保護管束，迄於九十九年十二月
    十四日縮刑期滿未經撤銷假釋而視為執行完畢等情，亦有臺
    灣彰化地方法院檢察署刑案資料查註紀錄表及臺灣高等法院
    被告全國前案紀錄表各一份在卷可憑，其於前開有期徒刑執
    行完畢後，五年內故意再犯本件有期徒刑以上之罪，為累犯
    ，應依刑法第四十七條第一項之規定，加重其刑。爰審酌被
    告品行、智識程度，施用毒品之種類，前曾因施用毒品，經
    送執行觀察、勒戒及強制戒治後，仍不知禁絕遠離毒品，既
    戕害自己身體健康，亦間接危害社會安全，惟犯後尚知坦承
    罪行，態度良好等一切情狀，量處如主文所示之刑，以示懲
    儆。
據上論斷，應依刑事訴訟法第二百七十三條之一第一項、第二百
九十九條第一項前段，毒品危害防制條例第十條第一項、第二項
，刑法第十一條前段、第五十五條、第四十七條第一項，判決如
主文。
本案經檢察官陳鼎文到庭執行職務。
中    華    民    國    100   年    9     月    27    日
                  臺灣彰化地方法院刑事第二庭
                      法      官  李  進  清
以上正本證明與原本無異。
如不服本判決應於收受判決後10日內向本院提出上訴書狀，並應
敘述具體理由；其未敘述上訴理由者，應於上訴期間屆滿後20日
內向本院補提理由書（均須按他造當事人之人數附繕本）「切勿
逕送上級法院」。
中    華    民    國   100    年    9     月    27    日
                      書  記  官  蘇  美  苓
附錄本案論罪科刑法條全文：
毒品危害防制條例第十條
施用第一級毒品者，處六月以上五年以下有期徒刑。
施用第二級毒品者，處三年以下有期徒刑。